【裁判字號】    89,易,3013
【裁判日期】    891229
【裁判案由】    贓物
【裁判全文】
臺灣臺南地方法院刑事判決                        八十九年度易字第三一三號
    公  訴  人  臺灣台南地方法院檢察署檢察官
    被      告  甲○○
右列被告因贓物案件，經檢察官提起公訴（八十九年度偵字第一二○二八號），本院
判決如左：
    主  文
甲○○收受贓物，處有期徒刑肆月，如易科罰金，以參佰元折算壹日。
    事  實
一、甲○○於民國八十九年八月底某日，在台南市台南公園，自綽號「阿宏」者之不
    詳姓名成年男子處，取得引擎號碼ＦＧ二二五四二三號重型機車一輛，甲○○明
    知該車輛為來路不明之贓車（係乙○○所有，於八十九年六月二十二日十九時許
    ，在台南市○區○○路二段一六○號前失竊），仍收受該車供己使用，嗣於八十
    九年十月十八日十七時三十分許，在台南市○○路黃金保齡球館停車場，甲○○
    欲騎乘上開機車時，為警當場查獲。
二、案經台南市警察局移送臺灣臺南地方法院檢察署檢察官偵查起訴。
    理  由
一、訊據被告甲○○固坦認自綽號「阿宏」者之不詳姓名成年男子處收受該車輛，惟
    矢口否認有何收受贓物之犯行，辯稱：伊不知該車為贓車，「阿宏」稱牌照被警
    察查扣云云。經查，該引擎號碼ＦＧ二二五四二三號重型機車之車牌號碼為ＮＧ
    Ｇ─○九六號，該車於八十九年六月二十二日十九時許，在台南市○區○○路二
    段一六○號前失竊等情，業據被害人即車主乙○○指述在卷，並有「車輛竊盜、
    車牌失竊資料個別查詢報表─查詢車輛認可資料」存卷可佐，堪認引擎號碼ＦＧ
    二二五四二三號重型機車為失竊贓車無訛。次查，被告於警訊時供稱：「沒有向
    他（指綽號『阿宏』之男子）要機車行照，因我騎得該機車的前三天，他向我說
    要上班，沒有車子不方便，他自己說要『牽』一部車給我。」、「（『阿宏』將
    機車交給你時，機車有無懸掛車牌？）當時沒有掛任何車牌。」各等語，觀諸被
    告自不詳姓名之人處取得未懸掛車牌、無行車執照之機車等情，足認被告顯係明
    知或可得推知該車係來路不明之贓物，被告上開所辯無非事後飾卸之詞，不足採
    信，事證明確，其犯行堪以認定。
二、核被告收受贓物，所為係犯刑法第三百四十九條第一項之罪。爰審酌被告犯罪之
    動機、目的、手段、所生危害、犯罪後態度等一切情狀，處如主文所示之刑，併
    諭知易科罰金之折算標準，以資懲儆。
據上論斷，應依刑事訴訟法第二百九十九條第一項前段，刑法第三百四十九條第一項
、第四十一條，罰金罰鍰提高標準條例第一條前段、第二條，判決如主文。
本案經檢察官王百玄到庭執行職務。
中      華      民      國      八十九    年    十二    月    二十九    日
                              臺灣臺南地方法院刑事第三庭
                                      法  官  吳孟良
右正本證明與原本無異。
如不服本判決應於送達後十日內向本院提出上訴狀。
                                      書記官  陳金堂
中      華      民      國      八十九    年    十二    月    二十九    日
附錄本案論罪科刑法條全文：
刑法第三百四十九條第一項：收受贓物者，處三年以下有期徒刑、拘役或五百元以下
                          罰金。


司法院資訊處製作；財團法人民間司法改革基金會備份。
